臺灣新北地方法院板橋簡易庭民事裁定
110年度板簡字第1807號
原      告  翁厚明  


被      告  曾文堅  


訴訟代理人  吳讚鵬律師
上列當事人間請求返還借款事件，本院裁定如下：
    主  文
原告之訴駁回。
訴訟費用新臺幣叁仟貳佰元由原告負擔。
    理  由
一、原告起訴主張：被告前於民國106年12月22日向原告借款新
    臺幣(下同)110萬元，雙方合意月利率3.1%(即月付34,100元
    利息），借貸期限至108年1月21日止，詎被告屆期僅簽發並
    交付面額70萬元、到期日為108年6月30日支票乙紙用以清償
    對原告110萬元之其中70萬元債務，有簽收單為憑，然被告
    因當時無法清償對原告於106年12月22日至108年1月21日期
    間（合計13個月）借款利息23萬8,333元（計算式：110萬元
    *20%/12*13個月=23萬8,333元）。此外，因被告於108年1月
    21日僅交付面額70萬元支票乙紙，當天並未清償債務，故10
    8年1月22日至108年6月30日期間（合計5個月），以週年利
    率百分之20計算之借款利息，即5萬8,333元（計算式：70萬
    元*20%/12*5個月=5萬8,333元）。綜上，合計請求29萬6,66
    6元（計算式：23萬8,333元+5萬8,333元=29萬6,666元）。
    惟被告迄今未為清償，且經原告催告，仍未置理。爰依系爭
    契約之法律關係提起本訴，並聲明：被告應給付原告29萬6,
    666元，及自支付命令送達翌日起至清償日止，按週年利率5
    %計算之利息。
二、按除別有規定外，確定之終局判決就經裁判之訴訟標的，有
    既判力；原告之訴，有下列各款情形之一，法院應以裁定駁
    回之，但其情形可以補正者，審判長應定期間先命補正： 7
    、起訴違背第31條之1第2項、第253條、第263條第2項之規
    定，或其訴訟標的為確定判決之效力所及者，民事訴訟法40
    0條第 1項、第249條第1項第7款分別定有明文。上開規定於
    簡易訴訟程序，亦有適用，同法第436條第2項定有明文。查
    ，原告前以被告未返還借款提起訴訟，經本院以109年度訴
    字第584號判決原告之訴駁回等情（下稱系爭前案），業經
    本院調取該案卷宗核閱屬實，而原告起訴本件之事實與系爭
    前案事實相同，則原告對被告之請求既已經判決確定而具有
    既判力，自不得重複予以起訴，原告復提起本件民事訴訟，
    即違反一事不再理原則，難謂合法，揆諸前揭說明，應予駁
    回。
三、依民事訴訟法第436條第2項、第249條第1項第7款，第95條
    ，第78條，裁定如主文。
中　　華　　民　　國　　111 　年　　5 　　月　　31　　日
臺灣新北地方法院板橋簡易庭
                  法  官  吳孟竹
以上正本係照原本作成。
如不服本裁定，應於送達後10日內，向本院提出抗告狀並表明抗
告理由，如於本裁定宣示後送達前提起抗告者，應於裁定送達後
10日內補提抗告理由書（須附繕本）。
中　　華　　民　　國　　111 　年　　5 　　月　　31　　日
                  書記官  呂亞馨